臺灣高雄地方法院民事裁定
108年度消債更字第31號
聲  請  人  陳旨虹即陳雅芳
0000000000000000

0000000000000000

0000000000000000

上列當事人因消費者債務清理事件聲請更生，本院裁定如下：
    主  文
聲請人陳旨虹即陳雅芳自中華民國一百零八年七月十日下午四時
起開始更生程序。
命司法事務官進行本件更生程序。
    理  由
一、聲請意旨略以：伊無力清償債務，曾聲請前置協商但不成立
    ，爰聲請准予更生等語。
二、按債務人不能清償債務或有不能清償之虞者，得依本條例所
    定更生或清算程序，清理其債務。債務人無擔保或無優先權
    之債務總額未逾新臺幣（下同）1,200 萬元者，於法院裁定
    開始清算程序或宣告破產前，得向法院聲請更生。法院開始
    更生程序之裁定，應載明其年、月、日、時，並即時發生效
    力。法院裁定開始更生或清算程序後，得命司法事務官進行
    更生或清算程序，必要時得選任律師、會計師或其他適當之
    自然人或法人一人為監督人或管理人。消費者債務清理條例
    （下稱本條例）第3 條、第42條第1 項、第45條第1 項及第
    16條第1 項分別定有明文。
三、經查：
㈠、聲請人於民國105年度至107年度申報所得分別為新臺幣（下
    同）9,614元、5,206元、1,538元，名下無財產，雖有富邦
    人壽保單，惟無解約金（前於105年1月12、15日、106年10
    月16日各領取162,586元、77,771元、20,661元保險金）；
    又聲請人自98年3月1日起於博勝國際企業有限公司任職，每
    月收入扣除勞健保後為18,887元，除107年1月曾於蘿雅蒂詩
    國際開發股份有限公司有1,254元直銷收入外，未於該公司
    再有收入，另108年1至3月於美商嘉康利股份有限公司有1,1
    86元、1,022元、954元直銷收入，現未領取任何補助等情，
    有財政部高雄國稅局105年至106年綜合所得稅各類所得資料
    清單及財產歸屬資料清單（卷第12至14頁）、107年稅務電
    子閘門財產所得調件明細表（卷第94頁）、財產及收入狀況
    說明書（卷第7至8頁）、債權人清冊（卷第4至6頁）、戶籍
    謄本（卷第10頁）、勞工保險被保險人投保資料表（卷第15
    頁）、個人商業保險查詢結果表（卷第82頁）、財團法人金
    融聯合徵信中心前置協商專用債權人清冊（卷第16至18頁）
    、信用報告（卷第19至20頁）、前置協商不成立通知書（卷
    第22頁）、遠東銀行陳報狀（卷第42至52頁）、高雄市政府
    社會局函（卷第55頁）、高雄市政府都市發展局函（卷
    第53頁）、在職證明書（卷第63頁）、薪資表（卷第64至68
    頁）、存簿（卷第76至79頁）、富邦人壽保險股份有限公司
    函及陳報狀（卷第57頁、第91至92頁）、蘿雅蒂詩國際開發
    股份有限公司函（卷第88至89頁）、美商嘉康利股份有限公
    司函（卷第90頁）等附卷可證。則在別無其他資料可認聲請
    人有其他收入之情形下，以其每月收入加計直銷收入共計19
    ,941元【計算式：18,887＋（1,186＋1,022＋954）÷3＝19,941
    】核算現在償債能力之基礎，堪認妥適。
㈡、關於聲請人個人日常必要支出部分，聲請人主張租屋居住，
    每月租金4,500元，並提出租賃契約（卷第23至25頁）、收
    款單（卷第26頁）在卷可稽。按債務人必要生活費用，以最
    近一年衛生福利部或直轄市政府所公告當地區每人每月最低
    生活費一點二倍定之，本條例第64條之2第1項定有明文。本
    院參酌衛福部社會司所公告108年度高雄市最低生活費為13,
    099元，則聲請人每月最低生活所必需除有特殊情形並有證
    據證明者外，自宜以此之1.2倍即15,719元為度，始得認係
    必要支出。
㈢、關於聲請人扶養支出部分，聲請人稱扶養父親陳忠修，每月
    支出3,000元。經查，陳忠修係41年生，於105年至107年度
    申報所得各為240,096元、252,108元、268,000元（均係高
    珍企業股份有限公司薪資所得），名下有房屋1筆、田賦10
    筆、土地1筆，現值共計1,456,180元，並有2001年出廠車輛
    1部，現於高珍企業股份有限公司參加職災保險，前於93年1
    0月6日領取189萬元勞保老年給付，自106年8月起每月領取4
    ,678元國民年金老年年金等情，此有戶籍謄本（卷第11頁）
    、綜合所得稅各類所得資料清單及財產歸屬清單（卷第69至
    72頁）、107年稅務電子閘門財產所得調件明細表（卷第95
    頁）、自願職保被保險人投保資料表（卷第60頁）、勞工保
    險被保險人投保資料表（卷第61至62頁）、高雄市政府社會
    局函（卷第55頁）、勞動部勞工保險局函（卷第56頁）、存
    簿（卷第73頁）附卷可考。考量聲請人已負擔高額債務，其
    應負扶養義務之程度自有別於一般，而不能不顧及目前經濟
    能力。而依上開事證，應認聲請人之父親具有相當之經濟能
    力，生活基本支出應能自足，是此部分亦不計入聲請人之必
    要開銷。
㈣、承上，聲請人目前每月收入19,941元，扣除個人必要支出15
    ,719元後，剩餘4,222元，而聲請人目前負債總額為2,695,8
    62元（卷第4至6頁債權人清冊），以每月所餘逐年清償，至
    少須約53年（計算式：2,695,862÷4,222÷12≒53）始能清償
    完畢，應認其已不能清償債務。此外，聲請人無擔保或無優
    先權之債務總額未逾1,200萬元，且無本條例第6條第3項、
    第8條或第46條各款所定駁回更生聲請之事由存在。則聲請
    人聲請更生為有理由，應予准許，爰命司法事務官進行本件
    更生程序。
四、依本條例第11條第1 項、第45條第1 項、第16條第1 項，裁
    定如主文。
中　　華　　民　　國　 108　　年　　7 　　月　　10　　日
              　　民事庭　　法　　　官　沈建興
以上正本係照原本作成。
本裁定不得抗告。
中　　華　　民　　國　 108　　年　　7 　　月　　10　　日
  　                        書記官　胡美儀